

ANTHONY GUEKDJIAN

Desarrollador de Software

Resumen

Desarrollador de Software con más de 2 años de experiencia en programación y 1 año de experiencia como freelancer. Especializado en desarrollo web, con conocimientos en JavaScript, Java y diversas tecnologías de frontend y backend. Apasionado por crear soluciones eficientes y optimizadas, siempre buscando mejorar mis habilidades a través de proyectos personales.



+598 098452454



anthonyguekdjian@gmail.com



Paso de la Arena, Montevideo, Uruguay

HABILIDADES TÉCNICAS

- Lenguajes de Programación: JavaScript, TypeScript, Java.
- Frameworks y Librerías: React, NestJs, Node.js, Spring Boot.
- Bases de Datos: MySQL, MongoDB, PostgreSQL.
- Herramientas y Tecnologías: Docker, Git, AWS.
- Metodologías: Scrum, Kanban, Agile.
- Otros: API Rest, CI/CD.

EXPERIENCIA PROFESIONAL

Tech Lead Infraestructura y Front-end Developer Oct 2023 - Dic 2023

Proyecto integrador de la carrera de Desarrollo de Software de Digital House y UTEC, en este proyecto estuve encargado de realizar la infraestructura en AWS donde se encuentra en producción dicho proyecto, y forme parte del desarrollo frontend con React, realizando la autenticación, autorización, enrutado, entre otras funcionalidades.

Frontend Developer Freelance en AmChamAr Ago 2022 - Jul 2023

Desarrollé varias aplicaciones web, utilizando tecnologías como React, CSS, entre otras. Logrando muy buen SEO y rendimiento.

Microservicios de E-commerce con NestJS Proyecto Personal May 2024

Desarrollé un backend de e-commerce utilizando NestJS, implementando una arquitectura basada en microservicios y orquestando la aplicación con Docker.

FORMACION ACADEMICA

- Especialización Backend Desarrollo de Software UTEC - 2024 - Actualidad.
- Desarrollo de Software UTEC - 2022 - 2023
- Jovenes a Programar Fase 1 Ceibal - 2022 (6 meses).
- Educación Secundaria Orientación Ciencias Biológicas Liceo 43 - 2019